---
title: "TP_2"
author: "Thomas Mauran"
date: "2023-03-30"
output:
  pdf_document: default
  html_document: default
---

# TP 2

```{r}
boxoffice <- data.frame (
  country = c("USA", "FRA", "UK", "IT"),
  number = c(51, 45, 03, 01)
)
```

**Diagramme en barre**

```{r}
ggplot(boxoffice,
       aes(x = country,
           y = number)) + 
  geom_col()
```

**Trier les valeurs par odre croissant + clean graph**

```{r}
library(forcats)

# On transforme en facteur
factor(boxoffice$country)

orderedList <- fct_reorder(boxoffice$country, boxoffice$number) # -boxoffice$number => décroissant

ggplot(boxoffice,
       aes(x = orderedList,
           y = number))+
  geom_col() +
  xlab("Country") +
  ylab("Number of films")+ 
  theme_minimal() +
  ggtitle("Pays de production des cent films ayant fait le plus d'entrées au cinéma en France depuis 1930")
```

## Pingouins

```{r}
library(palmerpenguins)
penguins_nomissing <- na.omit(penguins) # We want to have data without missing lines
head(penguins_nomissing)

nrow(penguins_nomissing) # connaitre le nombre de ligne dans un tableau 
```

### **Experience statistique**

-    **quelle question tente-t-on de répondre ?**

    On cherche à determiner le nombre d'individus de chaque espèce de pingouins présente dans l'archipel

-   **quels sont les *individus* ?**

    Les pingouins

-   **quelle est la *population* ? l\'*échantillon* ?**

    **La population:** L'ensemble des pingouins de l'archipel

    **L'échantillon:** 333 pingouins de l'archipels

-   **quelle est la *variable* ? quelles sont ses
    *modalités* ?**

    Ici on considérera la variable comme étant l'espece de pingouin.

    Modalité: Chinstrap, gentoo adélie

### Comptage

```{r}
sum(penguins_nomissing$species == "Adelie")
sum(penguins_nomissing$species == "Gentoo")
sum(penguins_nomissing$species == "Chinstrap")
```

On a 146 Adelie, 119 Gentoo et 68 Chinstrap

### Diagramme en bar

```{r}
colnames(tt) <- c("species", "number")
ggplot(penguins_nomissing,
       aes(x = species)) +

  geom_bar()
```

### Nettoyage

```{r}
colnames(tt) <- fct_relevel(c("species", "number"))

ggplot(penguins_nomissing,
       aes(x = fct_relevel(species, "Chinstrap", "Gentoo", "Adelie"))) +
      xlab("Species") +
  ylab("Number")+ 
  geom_bar() 

```

### Ajout d'information

```{r}
colnames(tt) <- fct_relevel(c("species", "number"))

ggplot(penguins_nomissing,
       aes(x = fct_relevel(species, "Chinstrap", "Gentoo", "Adelie"),
           fill = sex)) +
      xlab("Species") +
  ylab("Number")+ 
  geom_bar(position = "dodge") 
```

**Variation**

```{r}
colnames(tt) <- fct_relevel(c("species", "number"))

ggplot(penguins_nomissing,
       aes(x = fct_relevel(species, "Chinstrap", "Gentoo", "Adelie"),
           fill = sex)) +
      xlab("Species") +
  ylab("Number")+ 
  geom_bar(position = "dodge2") 
```

## Parlements

```{r}
library(readxl)
library(here)

data <- read_xlsx(here("data", "women_in_parliament-historical_database-1945_to_2018.xlsx"))
data
```

Les données pour chaque ligne:

Le pays, la région dans le pays, si c'est une Election ou une réelection, l'année, le mois, le type de chambre, le nombre de sièges dans la chambre, le nombre de femmes, le % de femme t des notres qui peuvent donner des infos sur le type d'assemblée

### Assemblée constituante française 

4eme république: 27 octobre 1946

```{r}
subsetData <- subset(data, Year==1946 & Country=="France" & NOTES=="Constitutional Assembly")
subsetData

percentOfWomen <- subsetData[c("% Of Women in Chamber")] # le pourcentage de femmes

men = 1 - percentOfWomen
```
