---
title: "TP4"
author: "Thomas Mauran"
date: "2023-04-25"
output: html_document
---

```{r setup, include=FALSE}
knitr::opts_chunk$set(echo = TRUE)
```

# TP-4 Shiny {#sec-tp-1 style="text-align: center"}

Liens du gif (latex n'accepte pas les gifs):

## Pingouins d'Antarctique {style="text-align: left"}

```{r}
library(palmerpenguins)
penguins <- na.omit(penguins)
knitr::kable(head(penguins))
```

**Individu**: Un pingouin

**Population**: l'ensemble des pingouins de l'antarctique

**Variable**: Variable quantitative, la longueur des ailes des pingouins

**L'échantillon:** 333 pingouins de l'archipels

**Modalités:** Chiffre en mm représentant la longueur des ailes

### Representation en histograme

```{r}
library(ggplot2)
ggplot(penguins,
       aes(flipper_length_mm,
           fill = species)) +
      xlab("Flipper size") +
  ylab("Number of penguins")+ 
  geom_histogram(position = "identity", alpha=0.8,) 
```

### Autre representation 

```{r}
library(ggplot2)
ggplot(penguins,
       aes(x = species,
           y = flipper_length_mm,
           fill = species)) +
  xlab("Species") +
  ylab("Flipper size") + 
  theme_minimal() +
  geom_boxplot(alpha = 0.8)

```

### Avec le sexe

```{r}
library(ggplot2)
ggplot(penguins,
       aes(x = sex,
           y = flipper_length_mm,
           fill = species)) +
  xlab("Species") +
  ylab("Flipper size") + 
  theme_minimal() +
  geom_boxplot(alpha = 0.8)

```

## Dimensions du bec

```{r}
library(ggplot2)
ggplot(penguins,
       aes(x = bill_depth_mm,
           y = bill_length_mm,
           color = species)) +
  xlab("Depth") +
  ylab("Length") + 
  theme_minimal() +
  geom_point(alpha = 0.8) +
  geom_smooth(method = "lm", se = FALSE)

```

On se rend compte que plus le bec est long plus il est aussi large, les droites sont croissantes ce qui nous permet de mieux visualiser cet effet.
